【裁判字號】    97,訴,317
【裁判日期】    970912
【裁判案由】    違反毒品危害防制條例
【裁判全文】
臺灣彰化地方法院刑事判決               97年度訴字第317號
公  訴  人  臺灣彰化地方法院檢察署檢察官
被      告  辛○○
                      號
                    （另案於臺灣雲林監獄執行中）
選任辯護人  林永山律師
上列被告因違反毒品危害防制條例案件，經檢察官提起公訴（96
年度偵字第7091號），本院判決如下：
    主  文
辛○○犯如附表一、二所示之罪，均累犯，各處如附表一、二主
文欄所示之刑。應執行無期徒刑，褫奪公權終身。未扣案之行動
電話壹支（含0000000000門號SIM 卡壹張）沒收之，
如全部或一部不能沒收時，追徵其價額；販賣所得新臺幣肆萬捌
仟元沒收，如全部或一部不能沒收時，以其財產抵償之。
    犯罪事實
一、辛○○（綽號「茂沂」、「木沂」、「木期」）前因竊盜案
    件，經本院以93年度斗簡字第49號判決判處有期徒刑6 月確
    定，於民國93年7 月19日易科罰金執行完畢；且因施用第一
    級毒品案件，經國防部中部地方軍事法院以94年度臺審字第
    114 號判決判處有期徒刑10月確定，甫於95年4 月13日執行
    完畢。
二、詎其仍不知悔改，明知海洛因為毒品危害防制條例第2 條第
    2 項第1 款所定之第一級毒品，不得非法販賣、轉讓、持有
    ，竟仍基於販賣第一級毒品海洛因之犯意，向不詳姓名年籍
    、綽號「阿令」之男子購入海洛因後，由陳憲瑋、丁○○、
    庚○○、乙○○、丙○○、戊○○、癸○○、甲○○等購毒
    者撥打辛○○所持用之門號0000-000000 號及其他不詳門號
    電話聯繫交易毒品事宜，雙方談妥交易毒品之種類、數量、
    金額，並約定交易之時間、地點後，以高於進價之價格，而
    為下列販賣海洛因之行為：
  (一)購毒者陳憲瑋、壬○○部分：
   1.於95年9 月初某日（在95年9 月9 日壬○○入所執行觀察勒
     戒前某日），己○○與壬○○一同合資，並由己○○以門號
     0000-000000 號電話撥打辛○○所使用之不詳電話，雙方聯
     繫毒品交易事宜後，由己○○、壬○○一同前往彰化縣田中
     鎮田中國中附近，當場交付購買毒品之代價新臺幣（下同）
     500 元1 次、1000元1 次予辛○○，辛○○則交付等值之海
     洛因予己○○與壬○○，次數共計2 次。
   2.且於96年5 月23日或24日，己○○以門號0000-000000 號電
     話撥打辛○○所使用之門號0000-000000 號電話，雙方聯繫
     毒品交易事宜後，約定在前揭田中國中附近交易，由己○○
     交付購買毒品之代價1000元予辛○○，辛○○則交付等值之
     海洛因予己○○，次數共計1 次。
  (二)購毒者丁○○部分：
    自96年1 月間某日起至同年5 月22日止，由丁○○以門號000
    0-000000號電話撥打辛○○所使用之門號0000-000000 號電
    話，雙方聯繫毒品交易事宜後，約定在上開田中國中門口交
    易，每次均由丁○○交付購買毒品之代價500 元予辛○○，
    辛○○則交付等值之海洛因予丁○○，次數共計7 次。
  (三)購毒者曾志岷部分：
    自96年2 月間某日起至同年5 月23日止，由曾志岷以門號000
    0-000000號、00-0000000號或不詳之公共電話撥打辛○○所
    使用之門號0000-000000 號電話，雙方聯繫毒品交易事宜後
    ，約定在曾志岷位於彰化縣田中鎮○○路302 號住處交易，
    每次均由曾志岷交付購買毒品之代價1000元予辛○○，辛○○則交付等值之海洛因予曾志岷，次數共計10次。
  (四)購毒者乙○○部分：
    於96年4 月間，由乙○○以門號0000-000000 號電話撥打辛○○所使用之門號0000-000000 號電話，雙方聯繫毒品交易
    事宜後，約定在彰化縣田中鎮○○路「員林客運」附近交易
    ，由乙○○交付購買毒品之代價500 元2 次、1000元3 次予
    辛○○，辛○○則交付等值之海洛因予乙○○，次數共計5
    次。
  (五)購毒者丙○○部分：
    於96年5 月間（在96年5 月25日辛○○通緝到案前），由丙○○以門號0000-000000 號電話撥打辛○○所使用之門號00
    00-000000 號電話，雙方聯繫毒品交易事宜後，約定在上開
    「員林客運」附近交易，由丙○○交付購買毒品之代價500
    元2 次、1000元1 次予辛○○，辛○○則交付等值之海洛因
    予丙○○，次數共計3 次。
  (六)購毒者戊○○部分：
    於96年5 月2 日，由戊○○以門號0000-000000 號電話撥打
    辛○○所使用之門號0000-000000 號電話，雙方聯繫毒品交
    易事宜後，約定在上開「員林客運」附近交易，由戊○○交
    付購買毒品之代價1000元予辛○○，辛○○則交付等值之海
    洛因予丙○○，次數共計1 次。
  (七)購毒者癸○○部分：
    自96年2 月間某日起至同年5 月23日止，由癸○○以門號00
    00-000000 號電話撥打辛○○所使用之門號0000-000000 號
    電話或以其他方式，雙方聯繫毒品交易事宜後，約定在癸○○位於彰化縣田中鎮○○路○ 段151 巷7 號住處或其他不詳
    處所交易，每次由癸○○交付購買毒品之代價500 元予辛○○，辛○○則交付等值之海洛因予癸○○，次數共計28次。
  (八)購毒者卓佩琪（即癸○○之前妻）部分：
    自96年2 月間某日起至同年5 月24日止，由卓佩琪以門號00
    00-000000 號電話撥打辛○○使用之門號0000-000000 號電
    話或以其他方式，雙方聯繫毒品交易事宜後，約定在不詳處
    所交易，由卓佩琪交付購買毒品之代價500 元19次、1000元1
    次予辛○○，辛○○則交付等值之海洛因予卓佩琪，次數共
    計20次。
三、又明知甲基安非他命係毒品危害防制條例第2 條第2 項第2
    款所定之第二級毒品，不得非法販賣、轉讓、持有，竟仍基
    於販賣第二級毒品甲基安非他命之犯意，向不詳之人購入甲
    基安非他命後，於96年2 月間，與癸○○聯繫交易毒品事宜
    後，約定在癸○○位於彰化縣田中鎮○○路○ 段151 巷7 號
    住處，以高於進價之價格，販賣第二級毒品甲基安非他命予
    癸○○，並由癸○○交付購買毒品之代價500 元予辛○○，
    次數計為1 次。嗣因警員監聽曾達鴻（綽號「阿令」、「一
    元」）所使用之門號0000-000000 號電話，發覺辛○○在96
    年5 月25日因另案為警查獲時利用門號0000-000000 號電話
    撥打至曾達鴻上開電話，並將其前揭使用販毒之門號0000-00
    0000號電話交待由曾達鴻使用，使上開購毒者得繼續改向曾
    達鴻聯繫購買毒品（曾達鴻所涉販賣第一級毒品海洛因部分
    ，業經本院以96年度訴字第2488號另為審結）。
四、案經彰化縣警察局田中分局報請臺灣彰化地方法院檢察署檢
    察官偵查起訴。
    理  由
壹、證據能力部分
一、按被告以外之人於審判外之言詞或書面陳述，除法律有規定
    者外，不得作為證據；惟被告以外之人於偵查中向檢察官所
    為陳述，除顯有不可信之情況者外，得為證據，刑事訴訟法
    第159 條第1 項、159 條之1 第2 項定有明文。蓋因檢察官
    與法官同為司法官署，且檢察官代表國家偵查犯罪，依法有
    訊問被告、證人及鑑定人之權力，且須對被告有利、不利之
    情形均應注意，況徵諸實務運作，檢察官實施刑事偵查程序
    ，亦能恪遵法定程序之要求，不致有違法取證情事且可信度
    極高，是被告以外之人前於偵查中已具結而為證述，除反對
    該項供述得具有證據能力之一方，已釋明「顯有不可信之情
    況」之理由外，不宜以該證人未能於審判中接受他造之反對
    詰問為由，即遽指該證人於偵查中之陳述不具證據能力，方
    符前揭法條之立法意旨。查本案證人陳憲瑋、壬○○、丁○○、庚○○、乙○○丙○○、癸○○、甲○○等人於檢察官
    偵查中所為之陳述，均經具結，被告及辯護人均未提及檢察
    官在偵查時，有任何不法取供之情形，客觀上並無顯不可信
    之情況，是前揭證人於偵查中之證言自具有證據能力。
二、再按被告以外之人於檢察事務官、司法警察官或司法警察調
    查中所為之陳述，與審判中不符時，其先前之陳述具有較可
    信之特別情況，且為證明犯罪事實存否所必要者，得為證據
    ，刑事訴訟法第159 條之2 亦定有明文。
  (一)所謂「前後陳述不符」之要件，應就前後階段之陳述進行整
    體判斷，以決定其間是否具有實質性差異，惟無須針對全部
    陳述作比較，陳述之一部分有不符，亦屬之。而所謂「具有
    較可信之特別情況」之情形，亦應就前後陳述時之各種外部
    情況進行比較，以資決定何者外部情況具有可信性。若陳述
    係在特別可信之情況下所為，則虛偽陳述之危險性即不高，
    雖係審判外陳述，或未經被告為反對詰問、對質，仍得承認
    其有證據能力。所稱「外部情況」之認定，例示如下：
    1.時間之間隔：陳述人先前陳述是在記憶猶新的情況下直接
      作成，一般與事實較相近，事後即可能因記憶減弱或變化
      ，致有不清晰或陳述不符之現象發生。
    2.有意識的迴避：由於先前陳述時被告未在場，是陳述人直
      接面對詢問警員所為陳述較為坦然；事後可能因陳述人對
      被告有所顧忌或同情，因而在被告面前較不願陳述不利被
      告之事實。
    3.受外力干擾：陳述人單獨面對檢察事務官或司法警察（官
      ）所為之陳述，程度上較少會受到來自被告方面強暴、脅
      迫、詐欺、利誘或收買等外力之影響，其陳述較趨於真實
      。若被告在庭或有其他成員參與旁聽時，陳述人可能會本
      能的作出迴避對被告不利之證述，或因不想生事招惹麻煩
      乃虛構事實或進而否認以前之供述而為陳述。
    4.事後串謀：證人對警察描述其所親身經歷之情形，因較無
      時間或動機去編造事實，客觀上亦較難認與被告間有勾串
      情事，其陳述具有較可信性。但事後因特殊關係，雙方可
      能因串謀、請託而統一口徑；或事後情況變化，兩者從原
      先敵對關係變成現在友好關係，抑或業已由中取得利益等
      情形，其陳述即易偏離事實而較不可信。
    5.警詢或檢察事務官偵查時，有無辯護人、代理人或親友在
      場：如有上開親誼之人在場，自可期待證人為自由從容之
      陳述，其證言之可信度自較高。
    6.警詢或檢察事務官所作之偵查筆錄記載是否完整：如上開
      筆錄對於犯罪之構成要件、犯罪態樣、加重減輕事由或起
      訴合法要件等事實或情況，均翔實記載完整，自可推定證
      人之陳述，與事實較為相近，而可信為真實。
 (二)查本件證人陳憲瑋、壬○○、丁○○、庚○○、丙○○、戊○○、癸○○於警詢中及本院審理時之證述，雖有前後陳述
   不符之情形，本院審酌其等於警詢中之證述距案發日較近，
   當時記憶自較深刻；且較無來自被告或其他成員同庭在場之
   壓力而出於虛偽不實之指證，或事後串謀而故為迴護被告之
   機會，揆諸上開說明，證人陳憲瑋、壬○○、丁○○、庚○○、丙○○、戊○○、癸○○等人於警詢中所為之陳述，客
   觀上應具有較可信之特別情況，且亦為證明犯罪事實存否所
   必要，依上揭規定，其等於警詢中之證言自得為證據，而有
   證據能力，合先敘明。
 (三)惟此僅係確定上開陳述有無證據能力而已，至該證據具有證
   據能力後，其證據力之強弱問題（指證明力），仍待法院綜
   合全辯論意旨及調查證據所得，依法認定之。
三、本案其餘卷證，公訴人、被告及辯護人均不爭執證據能力，
    是後述所引用證據之證據能力均無疑義，合先敘明。
貳、實體部分：
一、認定犯罪事實所憑之證據及理由
  (一)訊據被告辛○○矢口否認有何販賣第一、二級毒品之犯行，
    辯稱：本案多數證人伊均不熟識，且伊有正當工作，擔任救
    生員，絕無販賣毒品予他人之行為云云。辯護人亦為被告辯
    護稱：本案證人前後證述並不一致，且乏其他積極證據可以
    佐證，自難逕以證人前後不符之證詞認定被告有販賣毒品之
    犯行，是應諭知被告無罪之判決等語。
  (二)按施用毒品者所稱其向某人買受毒品之指證，不得作為有罪
    判決之唯一證據，仍須調查其他必要之證據，以察其是否與
    事實相符。所謂必要之補強證據，固不以證明販賣毒品犯罪
    構成要件之全部事實為必要，但以與施用者之指證具有相當
    之關聯性為前提，其經與施用者之指證綜合判斷，已達於確
    信施用者之指證為真實者，得為有罪之認定。又證據之證明
    力，由法院本於確信自由判斷，但不得違背經驗法則及論理
    法則，刑事訴訟法第155 條第1 項定有明文。證人之陳述有
    部分前後不符，究竟何者可採，法院本得依其自由心證予以
    斟酌，若其基本事實之陳述與真實性無礙時，仍非不得予以
    採信，非謂一有不符，即認其全部均為不可採納。海洛因、
    甲基安非他命既係毒品，無論持有、施用、販賣，均屬違法
    ，為治安機關所嚴查，乃眾所週知，是毒品交易通常係於隱
    密下進行，於通訊中亦鮮有明白直接以「毒品」、「海洛因
    」或「安非他命」等名稱或相近之用語稱之，幾均以暗語或
    彼此已有默契之含混語意而為溝通，則檢警合法執行通訊監
    察所得內容中，雖雙方未明示購買毒品，苟無違背經驗法則
    及論理法則，仍得據以認定毒品交易行為之存在。又販賣毒
    品之交易型態，有所謂「大盤」、「中盤」或「小盤」之分
    。其中「大盤」或「中盤」者，倘時機掌握得宜，或可查獲
    電子秤、帳冊、分裝袋等販賣工具，且因購買者眾，一旦事
    發，必有多數知情或買受人等可為證人。然在「小盤」與偶
    發之零星交易，因係一手交錢，一手交貨，過程匆促，對象
    不多，非必使用販賣工具或記載帳冊。此種交易方式，因交
    易時間短暫，未必有第三者知悉其情事，且茍非檢警事先獲
    知情報，甚難於交易現場當場查獲。法院固不應僅憑購買者
    片面之指證，據以認定被告販賣毒品之犯行，然購買者之指
    證在證據法則上既屬人證之一種，與被告之自白不得作為認
    定事實唯一證據之情形不同，如購買者之指證並無矛盾或瑕
    疵，亦未違背經驗法則與論理法則時，自不應僅因無法查得
    其他直接佐證，即對購買毒品者所為對販毒者不利之指證，
    全然捨棄不採。
  (三)就被告販賣予證人陳憲瑋、壬○○部分：
    1.證人陳憲瑋、壬○○確有向被告購買毒品海洛因之事實，
      業據證人陳憲瑋、壬○○分別於96年7 月4 日警詢及偵查
      中證述明確（警詢卷第28-38 頁；96年度偵字第7091號偵
      卷第4-7 頁），證人陳憲瑋於本院97年8 月25日審理時仍
      證述：伊有與壬○○一起合資向被告購買毒品海洛因2 次
      ，約在田中國中交易，伊與壬○○兩人一起去拿毒品，後
      來被告被抓等語；證人壬○○於本院97年8 月25日審理時
      亦證稱：伊有與陳憲瑋一起向被告購買毒品海洛因2 次，
      約在田中國中交易等語（本院卷(二)）；並有雙向通聯資料
      查詢表【於96年5 月23日、24日，己○○所使用之門號000
      0-000000號電話與被告所使用之門號0000-000000 號電話
      有通話紀錄】在卷可稽。又證人陳憲瑋、壬○○均有施用
      毒品海洛因之惡習，業據證人陳憲瑋、壬○○陳明在卷，
      並有臺灣高等法院在監在押全國紀錄表在卷可參。
    2.參諸證人陳憲瑋、壬○○與被告素無糾紛怨隙，自無甘冒
      偽證重典設詞誣陷被告辛○○之可能，且有上開雙向通聯
      資料查詢表加以佐證，堪信證人陳憲瑋、壬○○之指證屬
      實，可以憑採。至於證人陳憲瑋、壬○○對於共同合資向
      被告購買毒品海洛因之金額，雖因時間已久，記憶模糊，
      證人陳憲瑋稱好像是1 次各出資500 元（合計1000元），
      另1 次各出資1000元（合計2000元）；證人壬○○則稱應
      係2 人合起來共500 元，另1 次是合起來1000元，惟渠等
      均證述向被告購毒1 次500 元、1 次1000元，證人陳憲瑋
      、壬○○均有多次購毒經驗，對於各次交易細節倘未復記
      憶，亦屬常情，自難以此瑕疵即全然捨棄渠等上開證詞，
      惟依罪證有疑有利被告原則，本院僅得認定上開交易金額
      為1 次500 元，1 次1000元。另證人壬○○於本院雖稱：
      上開伊與陳憲瑋合資向被告購毒時間好像是96年2 月至4
      月間等語，惟本院審酌證人壬○○前於警詢、偵查中均證
      述係於95年9 月初向被告購買，而斯時距離案發時間較為
      接近，記憶較新，且壬○○於95年9 月9 日入監執行觀察
      勒戒，則其證述在95年9 月初有向被告購毒施用乙情，亦
      相吻合，是證人陳憲瑋、壬○○合資向被告購買毒品時間
      應為95年9 月初，附此敘明。
  (四)就被告販賣予證人丁○○部分：
    1.證人丁○○確有向被告購買毒品海洛因，在被告入監後改
      向曾達鴻（「阿令」）購買毒品之事實，業據證人丁○○
      於96年7 月4 日警詢及偵查中證述明確（警詢卷第24-27
      頁；96年度偵字第7091號偵卷第8-9 頁）；並有雙向通聯
      資料查詢表【丁○○所使用之門號0000-000000 號電話與
      被告所使用之門號0000-000000 號電話，於96年4 、5 月
      間確有密集多次之通話紀錄，且在被告入監前的最後1 次
      通話時間是在96年5 月22日】在卷可稽。又證人丁○○有
      施用毒品海洛因之惡習，業據證人丁○○陳明在卷，並有
      臺灣高等法院在監在押全國紀錄表在卷可參。
    2.雖證人丁○○嗣於本院97年7 月9 日審理時改稱：伊係拿
      錢與被告合資購買毒品海洛因云云。惟查證人丁○○於前
      揭警詢及偵查中均未提及有與被告合資購毒之詞，且均明
      確指稱：伊是撥打門號0000-000000 號電話向被告辛○○
      購買第一級毒品海洛因，買過7 、8 次，每次都買500 元
      ，後來因為被告入監服刑，伊繼續撥打前揭電話才改向曾
      達鴻購買第一級毒品海洛因等語。又毒品取得不易，黑市
      交易價格昂貴，成癮者需索甚殷，苟非特殊情誼，雖合資
      購得，亦錙銖必較，當無自甘損失，容許其他合資人取用
      明顯超過合資比例毒品之理。證人丁○○於本院審理中既
      結證稱與被告並非親屬，是在網咖認識（本院卷(一)），其
      翻稱是由伊出資與被告合資購買海洛因云云，依上說明，
      有違常理，顯係迴護被告之詞，自非可採。再證人丙○○
      於警偵中就交易次數係證稱7 、8 次，依罪證有疑有利被
      告原則，本院僅得認定最少之次數即7 次。
  (五)就被告販賣予證人曾志岷部分：
    1.證人曾志岷確有向被告購買毒品海洛因，在被告入監後改
      向曾達鴻（「阿令」、「一元」）購買毒品之事實，業據
      證人曾志岷於96年7 月4 日警詢及偵查中證述明確（警詢
      卷第20-23 頁；96年度偵字第7091號偵卷第9-11頁）；並
      有雙向通聯資料查詢表【曾志岷所使用之門號0000-000000
      號電話與被告所使用之門號0000-000000 號電話，確有多
      次之通話紀錄，且在被告入監前的最後1 次通話時間是在
      96年5 月23日】在卷可稽。又證人曾志岷有施用毒品海洛
      因之惡習，業據證人曾志岷陳明在卷，並有臺灣高等法院
      在監在押全國紀錄表在卷可參。
    2.雖證人曾志岷嗣於本院97年7 月9 日審理時改稱：伊在警
      詢隨便說說，且伊係拿錢與被告合資購買毒品海洛因云云
      。惟查證人曾志岷於前揭警詢及偵查中均未提及有與被告
      合資購毒之詞，且均明確指稱：伊是撥打門號0000-000000
      號電話向曾達鴻購買毒品海洛因，之前是向被告辛○○購
      買海洛因，從96年農曆過年期間開始，買過10餘次，每次
      買1000元，都是請被告送到家裡，因為被告被關，才改向
      曾達鴻買毒品，也是撥打同1 支電話向曾達鴻購買海洛因
      等語。又證人曾志岷於本院審理中結證稱與被告並非親屬
      ，且被告亦稱與證人曾志岷並不熟識（本院卷(一)），是證
      人曾志岷翻稱是由伊出資與被告合資購買海洛因云云，依
      上開說明，有違常理，顯係迴護被告之詞，自非可採。再
      證人於警偵中就交易次數係證稱10餘次，依罪證有疑有利
      被告原則，本院僅得認定最少之次數即10次。
  (六)就被告販賣予證人乙○○部分：
    1.證人乙○○確有向被告購買毒品海洛因之事實，業據證人
      乙○○迭於96年7 月4 日警詢、偵查中及本院97年8 月25
      日審理時到庭證述明確（警詢卷第39-44 頁；96年度偵字
      第7091號偵卷第11-12 頁）；並有雙向通聯資料查詢表【
      乙○○所使用之門號0000-000000 號電話與被告所使用之
      門號0000-000000 號電話，有多次通話紀錄】在卷可稽。
      又證人乙○○有施用毒品海洛因之惡習，業據證人乙○○
      陳明在卷，並有臺灣高等法院在監在押全國紀錄表在卷可
      參。
    2.參諸證人乙○○與被告素無糾紛怨隙，自無甘冒偽證重典
      設詞誣陷被告辛○○之可能，且有上開雙向通聯資料查詢
      表加以佐證，堪信證人乙○○之指證屬實，至堪憑採。
  (七)就被告販賣予證人丙○○部分：
    1.證人丙○○確有向被告購買毒品海洛因，在被告入監後改
      向曾達鴻（「阿令」）購買毒品之事實，業據證人丙○○
      於96年7 月5 日警詢及偵查中證述明確（警詢卷第15-19
      頁；96年度偵字第7091號偵卷第21-23 頁）；並有雙向通
      聯資料查詢表【丙○○所使用之門號0000-000000 號電話
      與被告所使用之門號0000-000000 號電話，確有多次之通
      話紀錄】在卷可稽。又證人丙○○有施用毒品海洛因之惡
      習，業據證人丙○○陳明在卷，並有臺灣高等法院在監在
      押全國紀錄表在卷可參。
    2.雖證人丙○○嗣於本院97年7 月9 日審理時改稱：伊並未
      向被告購買毒品海洛因，但可能有與被告合資購買毒品云
      云。惟查證人丙○○於前揭警詢及偵查中均未提及有與被
      告合資購毒之詞，且均明確指稱：96年5 月間，伊撥打門
      號0000-000000 號電話向被告辛○○（「木棋」）購買海
      洛因，約3 、4 次，有500 元及1000元不等，都是在田中
      鎮員林客運交易的，後來被告遭查獲，伊才改向曾達鴻買
      毒品等語。又證人丙○○於本院審理中結證稱與被告並非
      親屬，且並不熟識（本院卷(一)），是證人丙○○翻稱是由
      伊出資與被告合資購買海洛因云云，依上開說明，有違常
      理，顯係迴護被告之詞，自非可採。再證人於警偵中就交
      易次數及金額係證稱交易3 、4 次，金額有500 元及1000
      元不等，則依罪證有疑有利被告原則，本院僅得認定最有
      利被告之次數及金額，即共3 次，其中1000元1 次，500
      元計2 次。
  (八)就被告販賣予證人癸○○部分：
    1.證人癸○○確有向被告購買第一級毒品海洛因及第二級毒
      品甲基安非他命之事實，業據證人癸○○於96年7 月4 日
      警詢及偵查中證述明確（警詢卷第3-8 頁；96年度偵字第
      7091號偵卷第19-20 頁）；並有雙向通聯資料查詢表【癸○○所使用之門號0000-000000 號電話與被告所使用之門
      號0000-000000 號電話，有多次之通話紀錄】在卷可稽。
      又證人癸○○有施用毒品之惡習，業據證人癸○○陳明在
      卷，並有臺灣高等法院在監在押全國紀錄表在卷可參；且
      其有販賣第一、二級毒品之犯行，亦經臺灣高等法院臺中
      分院以96年度上重訴字第71號判決判處應執行有期徒刑25
      年在案。
    2.雖證人癸○○嗣於本院97年7 月9 日審理時改稱：伊於警
      詢中係因警員誘導伊，叫伊認罪做不實陳述，伊為了脫罪
      才會亂供出被告，伊並未曾向被告購買毒品海洛因云云。
      惟查證人癸○○於前揭偵查中並未提及有遭警員誤導作證
      ，且於偵查中亦明確指稱：甲基安非他命是在96年2 月間
      ，在被告（「木沂」）或伊住處，買500 元或1000元，再
      轉賣給雞公（即阿民）等語。且經本院勘驗證人癸○○之
      警詢筆錄，筆錄之內容均係一問一答，依證人之自由陳述
      為記載，並無任何強暴、脅迫或其他不正訊問情形，且上
      開警詢筆錄內容之記載亦與訊問內容相吻合，此有本院97
      年8 月25日勘驗筆錄1 份在卷可按；而證人癸○○於警詢
      中係明白交待：倘有購毒者向伊購買500 元毒品，伊可以
      賺100 元，就是向被告買500 元毒品，被告還會給伊100
      元等語，而證人癸○○確因販賣第一、二級毒品之犯行遭
      法院為前揭判刑，顯見證人癸○○前開證述伊向被告購買
      毒品後，再販賣予其他人等語，至堪憑採。其嗣後改稱遭
      警員誤導為不實證述云云，與事實不符，顯係迴護被告之
      詞，自非可採。再證人前就海洛因交易次數係證稱：自96
      年2 月間起，最後1 次是96年5 月23日，約每2 、3 天交
      易1 次，則依罪證有疑有利被告原則，本院僅得認定最有
      利被告之次數，即每3 天交易1 次，則96年2 月間因無從
      確定何日起算，故僅認定為1 次，3 月間計10次，4 月間
      計10次，5 月間（迄95年5 月23日止）計7 次，共計28次
      ；就甲基安非他命之金額係證稱：買500 元或1000元，依
      前揭說明，本院認定甲基安非他命交易金額為較低之500
      元，附此敘明。
  (九)就被告販賣予證人甲○○部分：
    1.證人甲○○確有向被告購買毒品海洛因之事實，業據證人
      甲○○迭於96年7 月4 日警詢、偵查中及本院97年8 月25
      日審理時證述明確（警詢卷第9-14頁；96年度偵字第7091
      號偵卷第17-18 頁；本院卷(二)）；並有雙向通聯資料查詢
      表【甲○○所使用之門號0000-000000 號電話與被告所使
      用之門號0000-000000 號電話，有多次之通話紀錄】在卷
      可稽。又證人甲○○有施用毒品之惡習，業據證人甲○○
      陳明在卷，並有臺灣高等法院在監在押全國紀錄表在卷可
      參；且其有販賣第一、二級毒品之犯行，亦經本院以97年
      度少訴字第5 號判決判處應執行有期徒刑7 年在案。
    2.參諸證人甲○○與被告素無糾紛怨隙，自無甘冒偽證重典
      設詞誣陷被告辛○○之可能，且有上開雙向通聯資料查詢
      表加以佐證，堪信證人甲○○之指證屬實，至堪憑採。
  (十)按販賣毒品之所謂販賣行為，須行為人主觀上有營利意圖，
    且客觀上有販入或賣出毒品行為，即足構成，至於實際上是
    否已經獲利，則非所問；必也始終無營利之意思，而以原價
    或低於原價有償讓與他人，方難謂為販賣行為，而僅得以轉
    讓罪論處（參照最高法院93年度臺上字第1651號判決要旨）
    。又販賣海洛因、甲基安非他命毒品本無一定價格，各次買
    賣之價格，當亦各有差異，隨供需雙方之資力、關係之深淺
    、需求之數量、貨源之充裕與否、販賣者對於資金之需求如
    何即殷切與否，以及政府查緝之態度，進而為各種不同之風
    險評估，而為機動性之調整，是其價格標準，自非一成不變
    ，且販賣者從各種「價差」或「量差」或係「純度」謀取利
    潤方式，或有差異，然其所圖利益之非法販賣行為目的，則
    屬相同，並無二致。本件被告所為各次販賣毒品犯行，雖因
    並未當場查獲販毒事實，且時隔久遠，而無從察知其販賣毒
    品確實數量，惟毒品危害防制條例所處罰之「販賣」毒品罪
    ，所著重者為在主觀上有藉以牟利之惡性，及對毒品之擴散
    具有較有償或無償轉讓行為更嚴重之危害性，被告「營利」
    之意圖係從客觀之社會環境、情況及證人、物證等資料，依
    據證據法則綜合研判認定；衡諸毒品海洛因、甲基安非他命
    均量微價高，且依一般社會通念以觀，販賣行為在通常情形
    下均係以牟利為其主要誘因及目的，從而，舉凡其有償交易
    ，除足反證其確另基於某種非圖利本意之關係外，通常尚難
    因無法查悉其販入價額作為是否高價賣出之比較，諉無營利
    之意思，阻卻販賣犯行之追訴。本件被告辛○○確有上開販
    賣毒品之行為，已經調查屬實，考量社會大眾均知買賣海洛
    因、甲基安非他命係非法行為之客觀社會環境，依據上開積
    極證據及經驗法則綜合研判，被告辛○○應係意圖營利而販
    賣毒品，要無疑義。
  (十一)綜上積極證據，被告辛○○確有販賣海洛因及甲基安非他命
    予陳憲瑋等購毒者之行為，被告空言辯稱：伊不認識上開購
    毒者，亦無販賣毒品云云，應係事後卸責之詞，無足憑採。
    本件事證已臻明確，被告上開販賣第一、二級毒品之犯行，
    洵堪認定，應依法論科。
二、論罪科刑之理由：
  (一)按毒品危害防制條例第2 條第2 項第1 款及第2 款規定，海
    洛因及甲基安非他命分別係屬列管之第一級毒品及第二級毒
    品，不得非法持有、施用、轉讓、販賣。按販賣毒品之所謂
    販賣行為，係行為人基於營利之目的，而販入或賣出毒品而
    言。販賣毒品者，其主觀上須有營利之意圖，且客觀上有販
    賣之行為，即足構成，至於實際上是否已經獲利，則非所問
    。即於有償讓與他人之初，係基於營利之意思，並著手實施
    ，而因故無法高於購入之原價出售，最後不得不以原價或低
    於原價讓與他人時，仍屬販賣行為。必也始終無營利之意思
    ，縱以原價或低於原價有償讓與他人，方難謂為販賣行為，
    而僅得以轉讓罪論處（最高法院93年度臺上字第1651號刑事
    判決意旨參見）。核被告辛○○所為，係犯毒品危害防制條
    例第4 條第1 項之販賣第一級毒品罪及同條第2 項之販賣第
    二級毒品罪。
  (二)被告販賣第一級毒品海洛因前持有第一級毒品之低度行為，
    為販賣第一級毒品之高度行為所吸收；其販賣第二級毒品甲
    基安非他命前持有第二級毒品之低度行為，應為販賣第二級
    毒品之高度行為所吸收，均不另論罪。
  (三)再按94年2 月2 日修正公佈，於95年7 月1 日施行之刑法，
    基於刑罰公平原則之考量，杜絕僥倖之犯罪心理，並避免易
    致鼓勵犯罪之誤解，已刪除第56條連續犯之規定。行為人反
    覆實行之犯罪行為茍係在刑法修正施行後者，因法律之修正
    已生阻斷連續犯之法律效果，除認應合於接續犯、繼續犯、
    集合犯等實質上一罪關係而以一罪論處外，基於一罪一罰之
    刑罰公平性，自應併合處罰。而刑法上所謂集合犯是指立法
    者所制定之犯罪構成要件中，本就預定有數個同種類之行為
    將反覆實行之犯罪而言，是將各自實現犯罪構成要件之多數
    行為，解釋為集合犯，而論以一罪；是以對於集合犯，必須
    從嚴解釋，以符合立法者之意向。所謂集合犯，係指數犯罪
    構成要件中，本即預定有數個同種類之行為將反覆實行，雖
    其特質為行為含有反覆實行複數行為而評價為包括一罪，但
    並非其所有反覆實行之行為，皆一律認為包括一罪，仍須從
    行為人之主觀犯意，自始係基於概括性，行為之時、空上具
    有密切關係，且依社會通念，認屬包括之一罪為合理適當者
    ，始足當之，否則仍應依實質競合予以併合處罰。犯罪是否
    包括一罪之集合犯，客觀上，應斟酌其法律規定文字之本來
    意涵、實現該犯罪目的之必要手段、社會生活經驗中該犯罪
    實行常態及社會通念等；主觀上，則視其是否出於行為人之
    一次決意，並秉持刑罰公平原則，加以判斷（最高法院96年
    度臺上字第1850號、96年度臺上字第3531號、96年度臺上字
    第4969號、96年度臺上字第1168號判決意旨參照）。本件被
    告辛○○意圖營利而販賣毒品之各該次行為，為實現牟利之
    犯罪目的，依吾人之生活經驗，其犯罪之實行，固以反覆、
    繼續為常態，然其販賣之時間、販賣地點、販賣對象、販賣
    毒品種類均各自不盡相同，難認係出於被告之1 次犯罪決意
    ；況此類異時、異地且異其對象之販賣毒品行為，依社會通
    念，殊難認以評價為一罪為適當；再者，其多次販賣毒品，
    致該毒品氾濫，嚴重危害國人身心健康之犯罪結果，評價為
    集合犯之包括一罪，難謂符合法律規範本質，更與刪除連續
    犯之修法意旨相違，自不得認僅成立集合犯之包括一罪，是
    被告所犯之各次販賣第一、二級毒品犯行，均應予分論併罰
    ，起訴意指認應論以集合犯，尚有未洽。
  (四)另查被告前因竊盜案件，經本院以93年度斗簡字第49號判決
    判處有期徒刑6 月確定，於93年7 月19日易科罰金執行完畢
    ；且因施用第一級毒品案件，經國防部中部地方軍事法院以
    94年度臺審字第114 號判決判處有期徒刑10月確定，甫於95
    年4 月13日執行完畢等情，有臺灣彰化地方法院檢察署刑案
    資料查註紀錄表及臺灣高等法院被告全國前案紀錄表各1 份
    附卷可稽，其於受有期徒刑之執行完畢後，5 年內故意再犯
    本件最重本刑為有期徒刑以上之各罪，均屬累犯，除法定本
    刑為死刑、無期徒刑部分不得加重外，各應就有期徒刑及得
    併科罰金刑部分，依刑法第47條第1 項之規定加重其刑。
  (五)又被告犯後均未知悔悟，一再飾詞卸責，且其因另案為警緝
    獲時，仍不知警惕，更將其所使用販毒之門號0000-000000
    號電話交由曾達鴻使用，以便購毒者可以改向曾達鴻繼續購
    毒施用，顯無情堪憫恕之處，自不應依刑法第59條之規定酌
    量減輕其刑。
  (六)爰審酌被告辛○○素行不佳，有毒品等前科紀錄（參卷附臺
    灣高等法院被告前案紀錄表），復各鋌而走險從事販毒交易
    ，明知海洛因、甲基安非他命為第一、二級毒品，使用容易
    成癮，濫行施用，非但對施用者身心造成傷害，且多有施用
    致死之案例，而因其成癮性，常使施用者經濟地位發生實質
    改變而處於劣勢，容易造成家庭破裂戕害國力，為國家嚴格
    查禁之違禁物，仍不顧其販賣對象可能面臨之困境，加以販
    賣，其販賣行為助長毒品流通，致生危害於社會甚鉅，且未
    能坦認犯行，猶飾詞以對，未見悔意，惡性重大，暨其智識
    程度、犯罪之動機、目的、手段等一切情狀，分別量處如主
    文所示之刑（即如附表一、二主文欄所示），就判處無期徒
    刑部分，併依刑法第37條第1 項分別宣告褫奪公權終身，暨
    就附表一、二定應執行刑，以昭炯戒。
  (七)沒收部分：
    1.按犯毒品危害防制條例第4 條之罪者，其供犯罪所用或因
      犯罪所得之財物之財物應予沒收，如全部或一部不能沒收
      時，追徵其價額或以其財產抵償之，該條例第19條第1 項
      規定甚明。由此項規定觀之，必限於所得者為金錢以外之
      其他財物而無法沒收時，始應追徵其價額。如所得財物為
      金錢而無法沒收時，則應以其財產抵償之，不發生追徵價
      額之問題（最高法院89年度臺上字第6946號、91年臺上字
      第5583號判決要旨參照）。且該條規定屬相對沒收主義之
      立法，依該條規定宣告沒收者，以屬於被告所有之供犯罪
      所用或因犯罪所得之物為限（最高法院93年度臺上字第46
      2 號判決意旨參照）。又所謂「其因犯罪所得之財物」，
      並不以當場搜獲扣押者為限；而販賣毒品所得之對價，不
      問其中何部分屬於成本，何部分屬於犯罪所得之財物，應
      均予沒收，始與上開法條之規定符合；且因犯罪所得之財
      物，亦不能與正常營利事業計算營利所得之情形，相提並
      論（最高法院65年度第5 次刑庭庭推總會議決議意旨參照
      ）。經查，被告辛○○分別先後出售毒品予附表一、二所
      示之人，並獲取如各該附表所示之財物，依其與交易對象
      之交易狀態，已經收取，雖未經扣案，惟無法證明已經滅
      失，且分屬被告犯毒品危害防制條例第4 條之罪所得之財
      物，仍應依毒品危害防制條例第19條第1 項規定諭知沒收
      如附表一、二主文欄所示，如全部或一部不能沒收時，以
      其財產抵償之。
    2.本件被告辛○○所使用之門號0000-000000 號行動電話（
      含SIM 卡），係被告用以聯繫販賣毒品事宜，已如前述，
      並經證人即上開毒品買受人證述在卷，暨有上開門號0000-
      000000號電話與購毒者雙方通聯紀錄1 份在卷可憑，是上
      開行動電話（含SIM 卡）為供被告犯毒品危害防制條例第4
      條之罪所用之物，雖未扣案，惟無證據證明已滅失，仍各
      應依毒品危害防制條例第19條第1 項規定宣告沒收如附表
      主文欄所示，如不能沒收，追徵其價額。
據上論斷，應依刑事訴訟法第299 條第1 項前段，毒品危害防制
條例第4 條第1 項、第2 項、第19條第1 項，刑法第11條、第47
條第1 項、第37條第1 項、第51條第3 款、第4 款、第8 款，判
決如主文。
本案經檢察官黃淑媛到庭執行職務。
中    華    民    國    97    年    9     月    12    日
                  刑事第一庭    審判長法  官  簡璽容
                                      法  官  胡宜如
                                      法  官  郭麗萍
以上正本證明與原本無異。
如不服本判決，應於判決送達後10日內，向本院提出上訴書狀，
上訴書狀應「敘述具體上訴理由」，並按他造當事人之人數附繕
本。「切勿逕送上級法院」。
中    華    民    國    97    年    9     月    18    日
                                      書記官  吳冠慧
附錄本案論罪科刑法條全文：
毒品危害防制條例第4條
製造、運輸、販賣第一級毒品者，處死刑或無期徒刑；處無期徒
刑者，得併科新臺幣 1 千萬元以下罰金。
製造、運輸、販賣第二級毒品者，處無期徒刑或 7 年以上有期徒
刑，得併科新臺幣 7 百萬元以下罰金。
製造、運輸、販賣第三級毒品者，處 5 年以上有期徒刑，得併科
新臺幣 5 百萬元以下罰金。
製造、運輸、販賣第四級毒品者，處 3 年以上 10 年以下有期徒
刑，得併科新臺幣 3 百萬元以下罰金。
製造、運輸、販賣專供製造或施用毒品之器具者，處 1 年以上 7
年以下有期徒刑，得併科新臺幣 1 百萬元以下罰金。
前五項之未遂犯罰之。
毒品危害防制條例第19條
犯第 4 條至第 9 條、第 12 條、第 13 條或第 14 條第 1 項、
第2項之罪者，其供犯罪所用或因犯罪所得之財物，均沒收之，
如全部或一部不能沒收時，追徵其價額或以其財產抵償之。
為保全前項價額之追徵或以財產抵償，得於必要範圍內扣押其財
產。
犯第 4 條之罪所使用之水、陸、空交通工具沒收之。
附表一：被告辛○○販賣第一級毒品海洛因部分
┌──┬───────┬───┬───────────────────┐
│  編│犯罪事實      │販毒  │      主  文                          │
│  號│              │所得  │                                      │
├──┼───────┼───┼───────────────────┤
│  １│如犯罪事實欄二│    │辛○○販賣第一級毒品，累犯，處無期徒刑│
│    │(一)之1.所示販賣│500元 │，褫奪公權終身。販賣第一級毒品所得新臺│
│    │海洛因2 次予陳│      │幣伍佰元沒收，如全部或一部不能沒收時，│
│    │憲緯、壬○○之│      │以其財產抵償之。                      │
│    │事實          ├───┼───────────────────┤
│    │              │    │辛○○販賣第一級毒品，累犯，處無期徒刑│
│    │              │1000元│，褫奪公權終身。販賣第一級毒品所得新臺│
│    │              │      │幣壹仟元沒收，如全部或一部不能沒收時，│
│    │              │      │以其財產抵償之。                      │
├──┼───────┼───┼───────────────────┤
│  ２│如犯罪事實欄二│1000元│辛○○販賣第一級毒品，累犯，處無期徒刑│
│    │(一)之2.所示販賣│      │，褫奪公權終身。未扣案之行動電話壹支（│
│    │海洛因予己○○│      │含0000-000000 門號SIM 卡壹張）沒收之，│
│    │1次之事實     │      │如全部或一部不能沒收時，追徵其價額；販│
│    │              │      │賣第一級毒品所得新臺幣壹仟元沒收，如全│
│    │              │      │部或一部不能沒收時，以其財產抵償之。  │
├──┼───────┼───┼───────────────────┤
│  ３│如犯罪事實欄二│    │辛○○販賣第一級毒品，累犯，處無期徒刑│
│    │(二)所示販賣海洛│500元 │，褫奪公權終身。未扣案之行動電話壹支（│
│    │因7 次予丁○○│      │含0000-000000 門號SIM 卡壹張）沒收之，│
│    │之事實        │      │如全部或一部不能沒收時，追徵其價額；販│
│    │              │      │賣第一級毒品所得新臺幣伍佰元沒收，如全│
│    │              │      │部或一部不能沒收時，以其財產抵償之。  │
│    │              ├───┼───────────────────┤
│    │              │    │辛○○販賣第一級毒品，累犯，處無期徒刑│
│    │              │500元 │，褫奪公權終身。未扣案之行動電話壹支（│
│    │              │      │含0000-000000 門號SIM 卡壹張）沒收之，│
│    │              │      │如全部或一部不能沒收時，追徵其價額；販│
│    │              │      │賣第一級毒品所得新臺幣伍佰元沒收，如全│
│    │              │      │部或一部不能沒收時，以其財產抵償之。  │
│    │              ├───┼───────────────────┤
│    │              │    │辛○○販賣第一級毒品，累犯，處無期徒刑│
│    │              │500元 │，褫奪公權終身。未扣案之行動電話壹支（│
│    │              │      │含0000-000000 門號SIM 卡壹張）沒收之，│
│    │              │      │如全部或一部不能沒收時，追徵其價額；販│
│    │              │      │賣第一級毒品所得新臺幣伍佰元沒收，如全│
│    │              │      │部或一部不能沒收時，以其財產抵償之。  │
│    │              ├───┼───────────────────┤
│    │              │    │辛○○販賣第一級毒品，累犯，處無期徒刑│
│    │              │500元 │，褫奪公權終身。未扣案之行動電話壹支（│
│    │              │      │含0000-000000 門號SIM 卡壹張）沒收之，│
│    │              │      │如全部或一部不能沒收時，追徵其價額；販│
│    │              │      │賣第一級毒品所得新臺幣伍佰元沒收，如全│
│    │              │      │部或一部不能沒收時，以其財產抵償之。  │
│    │              ├───┼───────────────────┤
│    │              │    │辛○○販賣第一級毒品，累犯，處無期徒刑│
│    │              │500元 │，褫奪公權終身。未扣案之行動電話壹支（│
│    │              │      │含0000-000000 門號SIM 卡壹張）沒收之，│
│    │              │      │如全部或一部不能沒收時，追徵其價額；販│
│    │              │      │賣第一級毒品所得新臺幣伍佰元沒收，如全│
│    │              │      │部或一部不能沒收時，以其財產抵償之。  │
│    │              ├───┼───────────────────┤
│    │              │    │辛○○販賣第一級毒品，累犯，處無期徒刑│
│    │              │500元 │，褫奪公權終身。未扣案之行動電話壹支（│
│    │              │      │含0000-000000 門號SIM 卡壹張）沒收之，│
│    │              │      │如全部或一部不能沒收時，追徵其價額；販│
│    │              │      │賣第一級毒品所得新臺幣伍佰元沒收，如全│
│    │              │      │部或一部不能沒收時，以其財產抵償之。  │
│    │              ├───┼───────────────────┤
│    │              │    │辛○○販賣第一級毒品，累犯，處無期徒刑│
│    │              │500元 │，褫奪公權終身。未扣案之行動電話壹支（│
│    │              │      │含0000-000000 門號SIM 卡壹張）沒收之，│
│    │              │      │如全部或一部不能沒收時，追徵其價額；販│
│    │              │      │賣第一級毒品所得新臺幣伍佰元沒收，如全│
│    │              │      │部或一部不能沒收時，以其財產抵償之。  │
├──┼───────┼───┼───────────────────┤
│  ４│如犯罪事實欄二│    │辛○○販賣第一級毒品，累犯，處無期徒刑│
│    │(三)所示販賣海洛│1000元│，褫奪公權終身。未扣案之行動電話壹支（│
│    │因10次予曾志岷│      │含0000-000000 門號SIM 卡壹張）沒收之，│
│    │之事實        │      │如全部或一部不能沒收時，追徵其價額；販│
│    │              │      │賣第一級毒品所得新臺幣壹仟元沒收，如全│
│    │              │      │部或一部不能沒收時，以其財產抵償之。  │
│    │              ├───┼───────────────────┤
│    │              │    │辛○○販賣第一級毒品，累犯，處無期徒刑│
│    │              │1000元│，褫奪公權終身。未扣案之行動電話壹支（│
│    │              │      │含0000-000000 門號SIM 卡壹張）沒收之，│
│    │              │      │如全部或一部不能沒收時，追徵其價額；販│
│    │              │      │賣第一級毒品所得新臺幣壹仟元沒收，如全│
│    │              │      │部或一部不能沒收時，以其財產抵償之。  │
│    │              ├───┼───────────────────┤
│    │              │    │辛○○販賣第一級毒品，累犯，處無期徒刑│
│    │              │1000元│，褫奪公權終身。未扣案之行動電話壹支（│
│    │              │      │含0000-000000 門號SIM 卡壹張）沒收之，│
│    │              │      │如全部或一部不能沒收時，追徵其價額；販│
│    │              │      │賣第一級毒品所得新臺幣壹仟元沒收，如全│
│    │              │      │部或一部不能沒收時，以其財產抵償之。  │
│    │              ├───┼───────────────────┤
│    │              │    │辛○○販賣第一級毒品，累犯，處無期徒刑│
│    │              │1000元│，褫奪公權終身。未扣案之行動電話壹支（│
│    │              │      │含0000-000000 門號SIM 卡壹張）沒收之，│
│    │              │      │如全部或一部不能沒收時，追徵其價額；販│
│    │              │      │賣第一級毒品所得新臺幣壹仟元沒收，如全│
│    │              │      │部或一部不能沒收時，以其財產抵償之。  │
│    │              ├───┼───────────────────┤
│    │              │    │辛○○販賣第一級毒品，累犯，處無期徒刑│
│    │              │1000元│，褫奪公權終身。未扣案之行動電話壹支（│
│    │              │      │含0000-000000 門號SIM 卡壹張）沒收之，│
│    │              │      │如全部或一部不能沒收時，追徵其價額；販│
│    │              │      │賣第一級毒品所得新臺幣壹仟元沒收，如全│
│    │              │      │部或一部不能沒收時，以其財產抵償之。  │
│    │              ├───┼───────────────────┤
│    │              │    │辛○○販賣第一級毒品，累犯，處無期徒刑│
│    │              │1000元│，褫奪公權終身。未扣案之行動電話壹支（│
│    │              │      │含0000-000000 門號SIM 卡壹張）沒收之，│
│    │              │      │如全部或一部不能沒收時，追徵其價額；販│
│    │              │      │賣第一級毒品所得新臺幣壹仟元沒收，如全│
│    │              │      │部或一部不能沒收時，以其財產抵償之。  │
│    │              ├───┼───────────────────┤
│    │              │    │辛○○販賣第一級毒品，累犯，處無期徒刑│
│    │              │1000元│，褫奪公權終身。未扣案之行動電話壹支（│
│    │              │      │含0000-000000 門號SIM 卡壹張）沒收之，│
│    │              │      │如全部或一部不能沒收時，追徵其價額；販│
│    │              │      │賣第一級毒品所得新臺幣壹仟元沒收，如全│
│    │              │      │部或一部不能沒收時，以其財產抵償之。  │
│    │              ├───┼───────────────────┤
│    │              │    │辛○○販賣第一級毒品，累犯，處無期徒刑│
│    │              │1000元│，褫奪公權終身。未扣案之行動電話壹支（│
│    │              │      │含0000-000000 門號SIM 卡壹張）沒收之，│
│    │              │      │如全部或一部不能沒收時，追徵其價額；販│
│    │              │      │賣第一級毒品所得新臺幣壹仟元沒收，如全│
│    │              │      │部或一部不能沒收時，以其財產抵償之。  │
│    │              ├───┼───────────────────┤
│    │              │    │辛○○販賣第一級毒品，累犯，處無期徒刑│
│    │              │1000元│，褫奪公權終身。未扣案之行動電話壹支（│
│    │              │      │含0000-000000 門號SIM 卡壹張）沒收之，│
│    │              │      │如全部或一部不能沒收時，追徵其價額；販│
│    │              │      │賣第一級毒品所得新臺幣壹仟元沒收，如全│
│    │              │      │部或一部不能沒收時，以其財產抵償之。  │
│    │              ├───┼───────────────────┤
│    │              │    │辛○○販賣第一級毒品，累犯，處無期徒刑│
│    │              │1000元│，褫奪公權終身。未扣案之行動電話壹支（│
│    │              │      │含0000-000000 門號SIM 卡壹張）沒收之，│
│    │              │      │如全部或一部不能沒收時，追徵其價額；販│
│    │              │      │賣第一級毒品所得新臺幣壹仟元沒收，如全│
│    │              │      │部或一部不能沒收時，以其財產抵償之。  │
├──┼───────┼───┼───────────────────┤
│  ５│如犯罪事實欄二│    │辛○○販賣第一級毒品，累犯，處無期徒刑│
│    │(四)所示販賣海洛│500元 │，褫奪公權終身。未扣案之行動電話壹支（│
│    │因5 次予乙○○│      │含0000-000000 門號SIM 卡壹張）沒收之，│
│    │之事實        │      │如全部或一部不能沒收時，追徵其價額；販│
│    │              │      │賣第一級毒品所得新臺幣伍佰元沒收，如全│
│    │              │      │部或一部不能沒收時，以其財產抵償之。  │
│    │              ├───┼───────────────────┤
│    │              │    │辛○○販賣第一級毒品，累犯，處無期徒刑│
│    │              │500元 │，褫奪公權終身。未扣案之行動電話壹支（│
│    │              │      │含0000-000000 門號SIM 卡壹張）沒收之，│
│    │              │      │如全部或一部不能沒收時，追徵其價額；販│
│    │              │      │賣第一級毒品所得新臺幣伍佰元沒收，如全│
│    │              │      │部或一部不能沒收時，以其財產抵償之。  │
│    │              ├───┼───────────────────┤
│    │              │    │辛○○販賣第一級毒品，累犯，處無期徒刑│
│    │              │1000元│，褫奪公權終身。未扣案之行動電話壹支（│
│    │              │      │含0000-000000 門號SIM 卡壹張）沒收之，│
│    │              │      │如全部或一部不能沒收時，追徵其價額；販│
│    │              │      │賣第一級毒品所得新臺幣壹仟元沒收，如全│
│    │              │      │部或一部不能沒收時，以其財產抵償之。  │
│    │              ├───┼───────────────────┤
│    │              │    │辛○○販賣第一級毒品，累犯，處無期徒刑│
│    │              │1000元│，褫奪公權終身。未扣案之行動電話壹支（│
│    │              │      │含0000-000000 門號SIM 卡壹張）沒收之，│
│    │              │      │如全部或一部不能沒收時，追徵其價額；販│
│    │              │      │賣第一級毒品所得新臺幣壹仟元沒收，如全│
│    │              │      │部或一部不能沒收時，以其財產抵償之。  │
│    │              ├───┼───────────────────┤
│    │              │    │辛○○販賣第一級毒品，累犯，處無期徒刑│
│    │              │1000元│，褫奪公權終身。未扣案之行動電話壹支（│
│    │              │      │含0000-000000 門號SIM 卡壹張）沒收之，│
│    │              │      │如全部或一部不能沒收時，追徵其價額；販│
│    │              │      │賣第一級毒品所得新臺幣壹仟元沒收，如全│
│    │              │      │部或一部不能沒收時，以其財產抵償之。  │
├──┼───────┼───┼───────────────────┤
│  ６│如犯罪事實欄二│    │辛○○販賣第一級毒品，累犯，處無期徒刑│
│    │(五)所示販賣海洛│500元 │，褫奪公權終身。未扣案之行動電話壹支（│
│    │因3 次予丙○○│      │含0000-000000 門號SIM 卡壹張）沒收之，│
│    │之事實        │      │如全部或一部不能沒收時，追徵其價額；販│
│    │              │      │賣第一級毒品所得新臺幣伍佰元沒收，如全│
│    │              │      │部或一部不能沒收時，以其財產抵償之。  │
│    │              ├───┼───────────────────┤
│    │              │    │辛○○販賣第一級毒品，累犯，處無期徒刑│
│    │              │500元 │，褫奪公權終身。未扣案之行動電話壹支（│
│    │              │      │含0000-000000 門號SIM 卡壹張）沒收之，│
│    │              │      │如全部或一部不能沒收時，追徵其價額；販│
│    │              │      │賣第一級毒品所得新臺幣伍佰元沒收，如全│
│    │              │      │部或一部不能沒收時，以其財產抵償之。  │
│    │              ├───┼───────────────────┤
│    │              │    │辛○○販賣第一級毒品，累犯，處無期徒刑│
│    │              │1000元│，褫奪公權終身。未扣案之行動電話壹支（│
│    │              │      │含0000-000000 門號SIM 卡壹張）沒收之，│
│    │              │      │如全部或一部不能沒收時，追徵其價額；販│
│    │              │      │賣第一級毒品所得新臺幣壹仟元沒收，如全│
│    │              │      │部或一部不能沒收時，以其財產抵償之。  │
├──┼───────┼───┼───────────────────┤
│  ７│如犯罪事實欄二│1000元│辛○○販賣第一級毒品，累犯，處無期徒刑│
│    │(六)所示販賣海洛│      │，褫奪公權終身。未扣案之行動電話壹支（│
│    │因1 次予戊○○│      │含0000-000000 門號SIM 卡壹張）沒收之，│
│    │之事實        │      │如全部或一部不能沒收時，追徵其價額；販│
│    │              │      │賣第一級毒品所得新臺幣壹仟元沒收，如全│
│    │              │      │部或一部不能沒收時，以其財產抵償之。  │
├──┼───────┼───┼───────────────────┤
│  ８│如犯罪事實欄二│    │辛○○販賣第一級毒品，累犯，處無期徒刑│
│    │(七)所示販賣海洛│500元 │，褫奪公權終身。未扣案之行動電話壹支（│
│    │因28次予癸○○│      │含0000-000000 門號SIM 卡壹張）沒收之，│
│    │之事實        │      │如全部或一部不能沒收時，追徵其價額；販│
│    │              │      │賣第一級毒品所得新臺幣伍佰元沒收，如全│
│    │              │      │部或一部不能沒收時，以其財產抵償之。  │
│    │              ├───┼───────────────────┤
│    │              │    │辛○○販賣第一級毒品，累犯，處無期徒刑│
│    │              │500元 │，褫奪公權終身。未扣案之行動電話壹支（│
│    │              │      │含0000-000000 門號SIM 卡壹張）沒收之，│
│    │              │      │如全部或一部不能沒收時，追徵其價額；販│
│    │              │      │賣第一級毒品所得新臺幣伍佰元沒收，如全│
│    │              │      │部或一部不能沒收時，以其財產抵償之。  │
│    │              ├───┼───────────────────┤
│    │              │    │辛○○販賣第一級毒品，累犯，處無期徒刑│
│    │              │500元 │，褫奪公權終身。未扣案之行動電話壹支（│
│    │              │      │含0000-000000 門號SIM 卡壹張）沒收之，│
│    │              │      │如全部或一部不能沒收時，追徵其價額；販│
│    │              │      │賣第一級毒品所得新臺幣伍佰元沒收，如全│
│    │              │      │部或一部不能沒收時，以其財產抵償之。  │
│    │              ├───┼───────────────────┤
│    │              │    │辛○○販賣第一級毒品，累犯，處無期徒刑│
│    │              │500元 │，褫奪公權終身。未扣案之行動電話壹支（│
│    │              │      │含0000-000000 門號SIM 卡壹張）沒收之，│
│    │              │      │如全部或一部不能沒收時，追徵其價額；販│
│    │              │      │賣第一級毒品所得新臺幣伍佰元沒收，如全│
│    │              │      │部或一部不能沒收時，以其財產抵償之。  │
│    │              ├───┼───────────────────┤
│    │              │    │辛○○販賣第一級毒品，累犯，處無期徒刑│
│    │              │500元 │，褫奪公權終身。未扣案之行動電話壹支（│
│    │              │      │含0000-000000 門號SIM 卡壹張）沒收之，│
│    │              │      │如全部或一部不能沒收時，追徵其價額；販│
│    │              │      │賣第一級毒品所得新臺幣伍佰元沒收，如全│
│    │              │      │部或一部不能沒收時，以其財產抵償之。  │
│    │              ├───┼───────────────────┤
│    │              │    │辛○○販賣第一級毒品，累犯，處無期徒刑│
│    │              │500元 │，褫奪公權終身。未扣案之行動電話壹支（│
│    │              │      │含0000-000000 門號SIM 卡壹張）沒收之，│
│    │              │      │如全部或一部不能沒收時，追徵其價額；販│
│    │              │      │賣第一級毒品所得新臺幣伍佰元沒收，如全│
│    │              │      │部或一部不能沒收時，以其財產抵償之。  │
│    │              ├───┼───────────────────┤
│    │              │    │辛○○販賣第一級毒品，累犯，處無期徒刑│
│    │              │500元 │，褫奪公權終身。未扣案之行動電話壹支（│
│    │              │      │含0000-000000 門號SIM 卡壹張）沒收之，│
│    │              │      │如全部或一部不能沒收時，追徵其價額；販│
│    │              │      │賣第一級毒品所得新臺幣伍佰元沒收，如全│
│    │              │      │部或一部不能沒收時，以其財產抵償之。  │
│    │              ├───┼───────────────────┤
│    │              │    │辛○○販賣第一級毒品，累犯，處無期徒刑│
│    │              │500元 │，褫奪公權終身。未扣案之行動電話壹支（│
│    │              │      │含0000-000000 門號SIM 卡壹張）沒收之，│
│    │              │      │如全部或一部不能沒收時，追徵其價額；販│
│    │              │      │賣第一級毒品所得新臺幣伍佰元沒收，如全│
│    │              │      │部或一部不能沒收時，以其財產抵償之。  │
│    │              ├───┼───────────────────┤
│    │              │    │辛○○販賣第一級毒品，累犯，處無期徒刑│
│    │              │500元 │，褫奪公權終身。未扣案之行動電話壹支（│
│    │              │      │含0000-000000 門號SIM 卡壹張）沒收之，│
│    │              │      │如全部或一部不能沒收時，追徵其價額；販│
│    │              │      │賣第一級毒品所得新臺幣伍佰元沒收，如全│
│    │              │      │部或一部不能沒收時，以其財產抵償之。  │
│    │              ├───┼───────────────────┤
│    │              │    │辛○○販賣第一級毒品，累犯，處無期徒刑│
│    │              │500元 │，褫奪公權終身。未扣案之行動電話壹支（│
│    │              │      │含0000-000000 門號SIM 卡壹張）沒收之，│
│    │              │      │如全部或一部不能沒收時，追徵其價額；販│
│    │              │      │賣第一級毒品所得新臺幣伍佰元沒收，如全│
│    │              │      │部或一部不能沒收時，以其財產抵償之。  │
│    │              ├───┼───────────────────┤
│    │              │    │辛○○販賣第一級毒品，累犯，處無期徒刑│
│    │              │500元 │，褫奪公權終身。未扣案之行動電話壹支（│
│    │              │      │含0000-000000 門號SIM 卡壹張）沒收之，│
│    │              │      │如全部或一部不能沒收時，追徵其價額；販│
│    │              │      │賣第一級毒品所得新臺幣伍佰元沒收，如全│
│    │              │      │部或一部不能沒收時，以其財產抵償之。  │
│    │              ├───┼───────────────────┤
│    │              │    │辛○○販賣第一級毒品，累犯，處無期徒刑│
│    │              │500元 │，褫奪公權終身。未扣案之行動電話壹支（│
│    │              │      │含0000-000000 門號SIM 卡壹張）沒收之，│
│    │              │      │如全部或一部不能沒收時，追徵其價額；販│
│    │              │      │賣第一級毒品所得新臺幣伍佰元沒收，如全│
│    │              │      │部或一部不能沒收時，以其財產抵償之。  │
│    │              ├───┼───────────────────┤
│    │              │    │辛○○販賣第一級毒品，累犯，處無期徒刑│
│    │              │500元 │，褫奪公權終身。未扣案之行動電話壹支（│
│    │              │      │含0000-000000 門號SIM 卡壹張）沒收之，│
│    │              │      │如全部或一部不能沒收時，追徵其價額；販│
│    │              │      │賣第一級毒品所得新臺幣伍佰元沒收，如全│
│    │              │      │部或一部不能沒收時，以其財產抵償之。  │
│    │              ├───┼───────────────────┤
│    │              │    │辛○○販賣第一級毒品，累犯，處無期徒刑│
│    │              │500元 │，褫奪公權終身。未扣案之行動電話壹支（│
│    │              │      │含0000-000000 門號SIM 卡壹張）沒收之，│
│    │              │      │如全部或一部不能沒收時，追徵其價額；販│
│    │              │      │賣第一級毒品所得新臺幣伍佰元沒收，如全│
│    │              │      │部或一部不能沒收時，以其財產抵償之。  │
│    │              ├───┼───────────────────┤
│    │              │    │辛○○販賣第一級毒品，累犯，處無期徒刑│
│    │              │500元 │，褫奪公權終身。未扣案之行動電話壹支（│
│    │              │      │含0000-000000 門號SIM 卡壹張）沒收之，│
│    │              │      │如全部或一部不能沒收時，追徵其價額；販│
│    │              │      │賣第一級毒品所得新臺幣伍佰元沒收，如全│
│    │              │      │部或一部不能沒收時，以其財產抵償之。  │
│    │              ├───┼───────────────────┤
│    │              │    │辛○○販賣第一級毒品，累犯，處無期徒刑│
│    │              │500元 │，褫奪公權終身。未扣案之行動電話壹支（│
│    │              │      │含0000-000000 門號SIM 卡壹張）沒收之，│
│    │              │      │如全部或一部不能沒收時，追徵其價額；販│
│    │              │      │賣第一級毒品所得新臺幣伍佰元沒收，如全│
│    │              │      │部或一部不能沒收時，以其財產抵償之。  │
│    │              ├───┼───────────────────┤
│    │              │    │辛○○販賣第一級毒品，累犯，處無期徒刑│
│    │              │500元 │，褫奪公權終身。未扣案之行動電話壹支（│
│    │              │      │含0000-000000 門號SIM 卡壹張）沒收之，│
│    │              │      │如全部或一部不能沒收時，追徵其價額；販│
│    │              │      │賣第一級毒品所得新臺幣伍佰元沒收，如全│
│    │              │      │部或一部不能沒收時，以其財產抵償之。  │
│    │              ├───┼───────────────────┤
│    │              │    │辛○○販賣第一級毒品，累犯，處無期徒刑│
│    │              │500元 │，褫奪公權終身。未扣案之行動電話壹支（│
│    │              │      │含0000-000000 門號SIM 卡壹張）沒收之，│
│    │              │      │如全部或一部不能沒收時，追徵其價額；販│
│    │              │      │賣第一級毒品所得新臺幣伍佰元沒收，如全│
│    │              │      │部或一部不能沒收時，以其財產抵償之。  │
│    │              ├───┼───────────────────┤
│    │              │    │辛○○販賣第一級毒品，累犯，處無期徒刑│
│    │              │500元 │，褫奪公權終身。未扣案之行動電話壹支（│
│    │              │      │含0000-000000 門號SIM 卡壹張）沒收之，│
│    │              │      │如全部或一部不能沒收時，追徵其價額；販│
│    │              │      │賣第一級毒品所得新臺幣伍佰元沒收，如全│
│    │              │      │部或一部不能沒收時，以其財產抵償之。  │
│    │              ├───┼───────────────────┤
│    │              │    │辛○○販賣第一級毒品，累犯，處無期徒刑│
│    │              │500元 │，褫奪公權終身。未扣案之行動電話壹支（│
│    │              │      │含0000-000000 門號SIM 卡壹張）沒收之，│
│    │              │      │如全部或一部不能沒收時，追徵其價額；販│
│    │              │      │賣第一級毒品所得新臺幣伍佰元沒收，如全│
│    │              │      │部或一部不能沒收時，以其財產抵償之。  │
│    │              ├───┼───────────────────┤
│    │              │    │辛○○販賣第一級毒品，累犯，處無期徒刑│
│    │              │500元 │，褫奪公權終身。未扣案之行動電話壹支（│
│    │              │      │含0000-000000 門號SIM 卡壹張）沒收之，│
│    │              │      │如全部或一部不能沒收時，追徵其價額；販│
│    │              │      │賣第一級毒品所得新臺幣伍佰元沒收，如全│
│    │              │      │部或一部不能沒收時，以其財產抵償之。  │
│    │              ├───┼───────────────────┤
│    │              │    │辛○○販賣第一級毒品，累犯，處無期徒刑│
│    │              │500元 │，褫奪公權終身。未扣案之行動電話壹支（│
│    │              │      │含0000-000000 門號SIM 卡壹張）沒收之，│
│    │              │      │如全部或一部不能沒收時，追徵其價額；販│
│    │              │      │賣第一級毒品所得新臺幣伍佰元沒收，如全│
│    │              │      │部或一部不能沒收時，以其財產抵償之。  │
│    │              ├───┼───────────────────┤
│    │              │    │辛○○販賣第一級毒品，累犯，處無期徒刑│
│    │              │500元 │，褫奪公權終身。未扣案之行動電話壹支（│
│    │              │      │含0000-000000 門號SIM 卡壹張）沒收之，│
│    │              │      │如全部或一部不能沒收時，追徵其價額；販│
│    │              │      │賣第一級毒品所得新臺幣伍佰元沒收，如全│
│    │              │      │部或一部不能沒收時，以其財產抵償之。  │
│    │              ├───┼───────────────────┤
│    │              │    │辛○○販賣第一級毒品，累犯，處無期徒刑│
│    │              │500元 │，褫奪公權終身。未扣案之行動電話壹支（│
│    │              │      │含0000-000000 門號SIM 卡壹張）沒收之，│
│    │              │      │如全部或一部不能沒收時，追徵其價額；販│
│    │              │      │賣第一級毒品所得新臺幣伍佰元沒收，如全│
│    │              │      │部或一部不能沒收時，以其財產抵償之。  │
│    │              ├───┼───────────────────┤
│    │              │    │辛○○販賣第一級毒品，累犯，處無期徒刑│
│    │              │500元 │，褫奪公權終身。未扣案之行動電話壹支（│
│    │              │      │含0000-000000 門號SIM 卡壹張）沒收之，│
│    │              │      │如全部或一部不能沒收時，追徵其價額；販│
│    │              │      │賣第一級毒品所得新臺幣伍佰元沒收，如全│
│    │              │      │部或一部不能沒收時，以其財產抵償之。  │
│    │              ├───┼───────────────────┤
│    │              │    │辛○○販賣第一級毒品，累犯，處無期徒刑│
│    │              │500元 │，褫奪公權終身。未扣案之行動電話壹支（│
│    │              │      │含0000-000000 門號SIM 卡壹張）沒收之，│
│    │              │      │如全部或一部不能沒收時，追徵其價額；販│
│    │              │      │賣第一級毒品所得新臺幣伍佰元沒收，如全│
│    │              │      │部或一部不能沒收時，以其財產抵償之。  │
│    │              ├───┼───────────────────┤
│    │              │    │辛○○販賣第一級毒品，累犯，處無期徒刑│
│    │              │500元 │，褫奪公權終身。未扣案之行動電話壹支（│
│    │              │      │含0000-000000 門號SIM 卡壹張）沒收之，│
│    │              │      │如全部或一部不能沒收時，追徵其價額；販│
│    │              │      │賣第一級毒品所得新臺幣伍佰元沒收，如全│
│    │              │      │部或一部不能沒收時，以其財產抵償之。  │
│    │              ├───┼───────────────────┤
│    │              │    │辛○○販賣第一級毒品，累犯，處無期徒刑│
│    │              │500元 │，褫奪公權終身。未扣案之行動電話壹支（│
│    │              │      │含0000-000000 門號SIM 卡壹張）沒收之，│
│    │              │      │如全部或一部不能沒收時，追徵其價額；販│
│    │              │      │賣第一級毒品所得新臺幣伍佰元沒收，如全│
│    │              │      │部或一部不能沒收時，以其財產抵償之。  │
├──┼───────┼───┼───────────────────┤
│  ９│如犯罪事實欄二│    │辛○○販賣第一級毒品，累犯，處無期徒刑│
│    │(八)所示販賣海洛│500元 │，褫奪公權終身。未扣案之行動電話壹支（│
│    │因20次予甲○○│      │含0000-000000 門號SIM 卡壹張）沒收之，│
│    │之事實        │      │如全部或一部不能沒收時，追徵其價額；販│
│    │              │      │賣第一級毒品所得新臺幣伍佰元沒收，如全│
│    │              │      │部或一部不能沒收時，以其財產抵償之。  │
│    │              ├───┼───────────────────┤
│    │              │    │辛○○販賣第一級毒品，累犯，處無期徒刑│
│    │              │500元 │，褫奪公權終身。未扣案之行動電話壹支（│
│    │              │      │含0000-000000 門號SIM 卡壹張）沒收之，│
│    │              │      │如全部或一部不能沒收時，追徵其價額；販│
│    │              │      │賣第一級毒品所得新臺幣伍佰元沒收，如全│
│    │              │      │部或一部不能沒收時，以其財產抵償之。  │
│    │              ├───┼───────────────────┤
│    │              │    │辛○○販賣第一級毒品，累犯，處無期徒刑│
│    │              │500元 │，褫奪公權終身。未扣案之行動電話壹支（│
│    │              │      │含0000-000000 門號SIM 卡壹張）沒收之，│
│    │              │      │如全部或一部不能沒收時，追徵其價額；販│
│    │              │      │賣第一級毒品所得新臺幣伍佰元沒收，如全│
│    │              │      │部或一部不能沒收時，以其財產抵償之。  │
│    │              ├───┼───────────────────┤
│    │              │    │辛○○販賣第一級毒品，累犯，處無期徒刑│
│    │              │500元 │，褫奪公權終身。未扣案之行動電話壹支（│
│    │              │      │含0000-000000 門號SIM 卡壹張）沒收之，│
│    │              │      │如全部或一部不能沒收時，追徵其價額；販│
│    │              │      │賣第一級毒品所得新臺幣伍佰元沒收，如全│
│    │              │      │部或一部不能沒收時，以其財產抵償之。  │
│    │              ├───┼───────────────────┤
│    │              │    │辛○○販賣第一級毒品，累犯，處無期徒刑│
│    │              │500元 │，褫奪公權終身。未扣案之行動電話壹支（│
│    │              │      │含0000-000000 門號SIM 卡壹張）沒收之，│
│    │              │      │如全部或一部不能沒收時，追徵其價額；販│
│    │              │      │賣第一級毒品所得新臺幣伍佰元沒收，如全│
│    │              │      │部或一部不能沒收時，以其財產抵償之。  │
│    │              ├───┼───────────────────┤
│    │              │    │辛○○販賣第一級毒品，累犯，處無期徒刑│
│    │              │500元 │，褫奪公權終身。未扣案之行動電話壹支（│
│    │              │      │含0000-000000 門號SIM 卡壹張）沒收之，│
│    │              │      │如全部或一部不能沒收時，追徵其價額；販│
│    │              │      │賣第一級毒品所得新臺幣伍佰元沒收，如全│
│    │              │      │部或一部不能沒收時，以其財產抵償之。  │
│    │              ├───┼───────────────────┤
│    │              │    │辛○○販賣第一級毒品，累犯，處無期徒刑│
│    │              │500元 │，褫奪公權終身。未扣案之行動電話壹支（│
│    │              │      │含0000-000000 門號SIM 卡壹張）沒收之，│
│    │              │      │如全部或一部不能沒收時，追徵其價額；販│
│    │              │      │賣第一級毒品所得新臺幣伍佰元沒收，如全│
│    │              │      │部或一部不能沒收時，以其財產抵償之。  │
│    │              ├───┼───────────────────┤
│    │              │    │辛○○販賣第一級毒品，累犯，處無期徒刑│
│    │              │500元 │，褫奪公權終身。未扣案之行動電話壹支（│
│    │              │      │含0000-000000 門號SIM 卡壹張）沒收之，│
│    │              │      │如全部或一部不能沒收時，追徵其價額；販│
│    │              │      │賣第一級毒品所得新臺幣伍佰元沒收，如全│
│    │              │      │部或一部不能沒收時，以其財產抵償之。  │
│    │              ├───┼───────────────────┤
│    │              │    │辛○○販賣第一級毒品，累犯，處無期徒刑│
│    │              │500元 │，褫奪公權終身。未扣案之行動電話壹支（│
│    │              │      │含0000-000000 門號SIM 卡壹張）沒收之，│
│    │              │      │如全部或一部不能沒收時，追徵其價額；販│
│    │              │      │賣第一級毒品所得新臺幣伍佰元沒收，如全│
│    │              │      │部或一部不能沒收時，以其財產抵償之。  │
│    │              ├───┼───────────────────┤
│    │              │    │辛○○販賣第一級毒品，累犯，處無期徒刑│
│    │              │500元 │，褫奪公權終身。未扣案之行動電話壹支（│
│    │              │      │含0000-000000 門號SIM 卡壹張）沒收之，│
│    │              │      │如全部或一部不能沒收時，追徵其價額；販│
│    │              │      │賣第一級毒品所得新臺幣伍佰元沒收，如全│
│    │              │      │部或一部不能沒收時，以其財產抵償之。  │
│    │              ├───┼───────────────────┤
│    │              │    │辛○○販賣第一級毒品，累犯，處無期徒刑│
│    │              │500元 │，褫奪公權終身。未扣案之行動電話壹支（│
│    │              │      │含0000-000000 門號SIM 卡壹張）沒收之，│
│    │              │      │如全部或一部不能沒收時，追徵其價額；販│
│    │              │      │賣第一級毒品所得新臺幣伍佰元沒收，如全│
│    │              │      │部或一部不能沒收時，以其財產抵償之。  │
│    │              ├───┼───────────────────┤
│    │              │    │辛○○販賣第一級毒品，累犯，處無期徒刑│
│    │              │500元 │，褫奪公權終身。未扣案之行動電話壹支（│
│    │              │      │含0000-000000 門號SIM 卡壹張）沒收之，│
│    │              │      │如全部或一部不能沒收時，追徵其價額；販│
│    │              │      │賣第一級毒品所得新臺幣伍佰元沒收，如全│
│    │              │      │部或一部不能沒收時，以其財產抵償之。  │
│    │              ├───┼───────────────────┤
│    │              │    │辛○○販賣第一級毒品，累犯，處無期徒刑│
│    │              │500元 │，褫奪公權終身。未扣案之行動電話壹支（│
│    │              │      │含0000-000000 門號SIM 卡壹張）沒收之，│
│    │              │      │如全部或一部不能沒收時，追徵其價額；販│
│    │              │      │賣第一級毒品所得新臺幣伍佰元沒收，如全│
│    │              │      │部或一部不能沒收時，以其財產抵償之。  │
│    │              ├───┼───────────────────┤
│    │              │    │辛○○販賣第一級毒品，累犯，處無期徒刑│
│    │              │500元 │，褫奪公權終身。未扣案之行動電話壹支（│
│    │              │      │含0000-000000 門號SIM 卡壹張）沒收之，│
│    │              │      │如全部或一部不能沒收時，追徵其價額；販│
│    │              │      │賣第一級毒品所得新臺幣伍佰元沒收，如全│
│    │              │      │部或一部不能沒收時，以其財產抵償之。  │
│    │              ├───┼───────────────────┤
│    │              │    │辛○○販賣第一級毒品，累犯，處無期徒刑│
│    │              │500元 │，褫奪公權終身。未扣案之行動電話壹支（│
│    │              │      │含0000-000000 門號SIM 卡壹張）沒收之，│
│    │              │      │如全部或一部不能沒收時，追徵其價額；販│
│    │              │      │賣第一級毒品所得新臺幣伍佰元沒收，如全│
│    │              │      │部或一部不能沒收時，以其財產抵償之。  │
│    │              ├───┼───────────────────┤
│    │              │    │辛○○販賣第一級毒品，累犯，處無期徒刑│
│    │              │500元 │，褫奪公權終身。未扣案之行動電話壹支（│
│    │              │      │含0000-000000 門號SIM 卡壹張）沒收之，│
│    │              │      │如全部或一部不能沒收時，追徵其價額；販│
│    │              │      │賣第一級毒品所得新臺幣伍佰元沒收，如全│
│    │              │      │部或一部不能沒收時，以其財產抵償之。  │
│    │              ├───┼───────────────────┤
│    │              │    │辛○○販賣第一級毒品，累犯，處無期徒刑│
│    │              │500元 │，褫奪公權終身。未扣案之行動電話壹支（│
│    │              │      │含0000-000000 門號SIM 卡壹張）沒收之，│
│    │              │      │如全部或一部不能沒收時，追徵其價額；販│
│    │              │      │賣第一級毒品所得新臺幣伍佰元沒收，如全│
│    │              │      │部或一部不能沒收時，以其財產抵償之。  │
│    │              ├───┼───────────────────┤
│    │              │    │辛○○販賣第一級毒品，累犯，處無期徒刑│
│    │              │500元 │，褫奪公權終身。未扣案之行動電話壹支（│
│    │              │      │含0000-000000 門號SIM 卡壹張）沒收之，│
│    │              │      │如全部或一部不能沒收時，追徵其價額；販│
│    │              │      │賣第一級毒品所得新臺幣伍佰元沒收，如全│
│    │              │      │部或一部不能沒收時，以其財產抵償之。  │
│    │              ├───┼───────────────────┤
│    │              │    │辛○○販賣第一級毒品，累犯，處無期徒刑│
│    │              │500元 │，褫奪公權終身。未扣案之行動電話壹支（│
│    │              │      │含0000-000000 門號SIM 卡壹張）沒收之，│
│    │              │      │如全部或一部不能沒收時，追徵其價額；販│
│    │              │      │賣第一級毒品所得新臺幣伍佰元沒收，如全│
│    │              │      │部或一部不能沒收時，以其財產抵償之。  │
│    │              ├───┼───────────────────┤
│    │              │    │辛○○販賣第一級毒品，累犯，處無期徒刑│
│    │              │1000元│，褫奪公權終身。未扣案之行動電話壹支（│
│    │              │      │含0000-000000 門號SIM 卡壹張）沒收之，│
│    │              │      │如全部或一部不能沒收時，追徵其價額；販│
│    │              │      │賣第一級毒品所得新臺幣壹仟元沒收，如全│
│    │              │      │部或一部不能沒收時，以其財產抵償之。  │
└──┴───────┴───┴───────────────────┘
附表二：被告辛○○販賣第二級毒品甲基安非他命部分
┌─┬───────┬───┬───────────────────┐
│編│犯罪事實      │販毒  │      主  文                          │
│號│              │所得  │                                      │
├─┼───────┼───┼───────────────────┤
│１│如犯罪事實欄三│500元 │辛○○販賣第二級毒品，累犯，處有期徒刑│
│  │所示販賣甲基安│      │柒年陸月。販賣第二級毒品所得新臺幣伍佰│
│  │非他命1 次予謝│      │元沒收，如全部或一部不能沒收時，以其財│
│  │榮宗之事實    │      │產抵償之。                            │
└─┴───────┴───┴───────────────────┘


司法院資訊處製作；財團法人民間司法改革基金會備份。
